【裁判字號】    95,易,393
【裁判日期】    950512
【裁判案由】    傷害等
【裁判全文】
臺灣高雄地方法院刑事判決               95年度易字第393號
公  訴  人  臺灣高雄地方法院檢察署檢察官
被      告  甲○○
被      告  丙○○
被      告  戊○○
前列三人共同
選任辯護人  鄭明達律師
上列被告因傷害等案件，經檢察官聲請逕以簡易判決處刑（94年
度偵字第14487 號，本院認不宜逕以簡易判決處刑，而改依通常
程序審理，本院判決如下：
    主  文
甲○○、丙○○共同傷害人之身體，各處拘役參拾日，如易科罰
金，均以參佰元折算壹日。
戊○○共同以加害生命之事，恐嚇他人，致生危害於安全，處拘
役貳拾日，如易科罰金，以參佰元折算壹日。
    事  實
一、甲○○係乙○○之兄嫂，戊○○、丙○○則為甲○○之子女
    而庚○○則為乙○○之配偶，甲○○、丙○○、戊○○均為
    乙○○、庚○○之家庭暴力防治法第3 條第4 款之家庭成員
    雙方平日因家產問題而相處不睦，甲○○、丙○○母女2 人
    於民國（下同）93年11月30日晚上8 時5 分許，共同前往高
    雄縣鳥松鄉○○路123 號財團法人長庚紀念醫院高雄分院5
    樓15B 病房內，丙○○因提供西瓜汁給其住院之祖母（即甲○○之婆婆）李陳福妹飲用，而遭當時在病房看護李陳福妹
    之女乙○○以李陳福妹素患有糖尿病，不適宜飲用，並斥責
    丙○○，雙方遂起口角爭執，乙○○更以丙○○晚輩不敬其
    長輩為由，先出手掌摑丙○○耳光，甲○○、丙○○母女二
    人不甘受辱，則基於共同犯意聯絡共同毆打乙○○，乙○○
    因而體力不支倒地，經醫護人員送急診室途中，甲○○之配
    偶丁○○聞訊亦趕至醫院後，竟亦單獨基於傷害之犯意，出
    手以拳頭毆打躺在擔架上之乙○○（丁○○傷害部分業經本
    院判處拘役40日），致乙○○受有前胸頓挫傷、左顴部挫傷
    之傷害。乙○○由醫院護士送往上開醫院急診室救治後，丁○○在醫院急診室外面發現庚○○在急診室內探視乙○○，
    竟另行起意，與其子戊○○及另名戊○○友人（真實姓名、
    年籍均不詳之成年男子），基於共同恐嚇他人人身安全之犯
    意聯絡，由丁○○以「打死你」等語恫嚇庚○○並與戊○○
    及該名男子共同在後追趕庚○○（丁○○恐嚇部分，業經本
    院判處拘役30日），致使庚○○心生畏懼，奔逃至長庚醫院
    警衛室求助。
二、案經乙○○、庚○○訴由高雄縣政府警察局鳳山分局移送台
    灣高雄地方法院檢察官署檢察官偵查後聲請簡易判決。
    理  由
一、程序要件
（一）證人李春梅於審判中之陳述，屬被告以外之人於審判外向
      法官所為之陳述，依刑事訟訴法第159 之1 第1 項，自應
      有證據能力。
（二）證人莊雅婷、己○○、蔡中一、庚○○、李陳福妹於偵訊
      中所為之陳述，屬被告以外之人在偵查中向檢察官所為之
      陳述，並無顯不可信之情形，依刑事訟訴法第159 之1 第
      2 項，應有證據能力。
（三）乙○○之驗傷診斷證明書，診斷證明書所記載之內容，具
      有個案性質，雖屬被告以外之人在審判外之陳述。惟當事
      人於法院調查上開證據時，未於言詞辯論終結前，聲明異
      議，依刑事訟訴法第159 之5 第2 項，應視為有證據能力
      。
二、實質要件
（一）被告甲○○、丙○○涉傷害罪部分：
      被告甲○○、丙○○對上開共同傷害告訴人乙○○之事實
      ，業據被告甲○○、丙○○已於本院審理中供認不諱（見
      本院95年4 月28日審判筆錄），而被告甲○○、丙○○共
      同傷害乙○○之事實，核與告訴人乙○○於檢察官偵查中
      證述情節大致相符（見94年度偵字第14487 號(一)卷第13
      、21頁）。另證人李陳福妹亦證稱：當時有看到甲○○、
      丙○○抓乙○○的頭髮及打她臉頰等語（參臺灣高雄地方
      法院檢察署94年10月7 日偵訊筆錄）。另高雄長庚醫院護
      理人員莊雅婷亦證稱：我要進去至李陳福妹病房換藥，看
      到甲○○、丙○○與乙○○在講話，突然她們3 人有肢體
      動作…，我無法判斷乙○○才與跟甲○○及丙○○混打，
      我可以判斷她們3 人有糾纏在一起等語（參同上日偵訊筆
      錄頁），而乙○○遭共同毆打後，受有前胸頓挫傷、左顴
      部挫傷等傷害之事實，亦有診斷證明書在卷可憑（見臺灣
      高雄地方法院檢察署93年度5614號發查卷第7 頁）。故被
      告甲○○、丙○○2 人傷害犯行均洵堪認定。
（二）被告戊○○涉恐嚇罪部分：
      訊據被告戊○○矢口否認有何恐嚇庚○○，並辯稱：當時
      不但未有恐嚇言語，且有阻攔其父丁○○追趕庚○○云云
      。惟查庚○○之配偶乙○○遭被告甲○○、丙○○毆打倒
      地後，經醫院護士送往醫院急診室後，丁○○與甫趕到醫
      院之被告戊○○及戊○○之友人在醫院急診室外面發現庚○○在急診室內探視乙○○，被告戊○○與丁○○及該不
      詳姓名成年男子，3 人即共同追趕庚○○，並由丁○○口
      喊「打死你」（國語）等語恫嚇庚○○，致使庚○○心生
      畏懼之事實，業據證人庚○○證述在卷，核與長庚醫院駐
      衛警證人己○○、蔡中一證述情節相符（參臺灣高雄地方
      法院檢察署94年10月7 日偵訊筆錄）。而證人丁○○則雖
      到庭證稱：那是他（庚○○）說要讓我死，我才回答說我
      才要給你死等語（參本院95年4 月24日審訊筆錄）。另高
      雄長庚醫院駐衛警己○○亦到庭證稱：我確實有聽到「打
      死你」這句話（國語），是追庚○○的3 人說的，因為他
      們追庚○○時，我有出手制止，而3 人在追的過程中並無
      其中1 人去制止其他在追之2 人，3 人都是在追（庚○○
      ）等語（參本院95年4 月28日審判筆錄）。另證人丁○○
      雖到庭證稱：當時我兒子（戊○○）是後面來阻止我（追
      庚○○）云云。惟核與證人己○○及蔡中一、庚○○之上
      開證述之情節不符。審之被告戊○○與丁○○父子關係，
      自難期以證人丁○○為不利被告戊○○之證述，故證人丁○○上開之證述。自難為被告丙○○有利之認定。是被告
      戊○○既與丁○○於案發之際共同追趕庚○○，並由丁○○在追趕過程大聲恐嚇庚○○，應認被告戊○○與丁○○
      於恐嚇過程中已有共同犯意聯絡甚明，故被告戊○○空言
      否認有何追逐恐嚇庚○○之犯意，委無可採，故其恐嚇犯
      行亦洵堪認定。
三、核被告甲○○、丙○○傷害乙○○所為，均係犯刑法第277
    條第1 項之罪。另被告戊○○恐嚇庚○○所為，係犯同法第
    305 條恐嚇罪。被告甲○○、丙○○所犯傷害罪部分，被告
    戊○○與丁○○及戊○○之不詳姓名成年友人所犯恐嚇罪部
    分，均各有犯意聯絡及行為分擔，應為共同正犯。爰審酌被
    告甲○○、丙○○僅因細故共同毆打乙○○成傷，固有不該
    ，惟念及其2 人於毆打乙○○過程中因乙○○亦有反擊，致
    其2 人亦均受有傷害（有甲○○、丙○○2 人驗傷診斷書在
    卷足參），且被告甲○○、丙○○犯後均已坦承，態度尚佳
    。另被告戊○○則犯後否認犯行，量刑本不宜從輕，然念及
    丁○○於案發之際出言恐嚇庚○○，而戊○○則僅在恐嚇過
    程中與丁○○共同在後追趕庚○○，故其情節應較丁○○為
    輕等其他一切情況，爰分別量處主文所示之刑，並各諭知易
    科罰金折算之標準。
據上論斷，依刑事訴訟法第452 條、第299 條第1 項，刑法第27
7 條第1 項、第305 條、第28條、第41條1 項前段，罰金罰鍰提
高標準條例第1 條前段、第2 條，判決如主文
本案經檢察官辛○○到庭執行職務。
中    華    民    國    95    年    5     月    12    日
                  刑事第八庭   審判長 法  官  李政庭
                                      法  官  賴文珊
                                      法  官  黃宣撫
如不服本判決，得自收受送達之日起10日內，向本院提起上訴。
中    華    民    國    95    年    5     月    12    日
                                      書記官  周祺雯
附錄本判決論罪之法條：
刑法第277條條第1項
  傷害人之身體或健康者，處3 年以下有期徒刑、拘役或1000元
  以罰金。
刑法第305條
以加害生命、身體、自由、名譽、財產之事，恐嚇他人致生危害
於安全者，處2 年以下有期徒刑、拘役或300 元以下罰金。


司法院資訊處製作；財團法人民間司法改革基金會備份。
